# 请教陈版，定期存款收回现金流量问题

提问人：cjzhangyong 时间：2015-10-21 09:13:09
请教陈版，定期存款收回本金和利息，本金作为收到其他与投资活动有关的现金，利息作为取得投资收益收到的现金，在你回复网友的看到，对应处置的差价计入收回投资收到的现金，利息作为股息红利性质，计入取得投资收益收到的现金，这样理解是否正确

回答人：chenyiwei
可以这样理解（前提是该定期存款不作为“现金及现金等价物”）。由于定期存款收回时一般无价差，所以收回本金作为收到其他与投资活动有关的现金（或收回投资收到的现金），利息作为取得投资收益收到的现金。

提问人：2009masq 时间：2015-10-21 15:36:01
陈版定期存款按期计提的利息到底是作为投资收益还是作为财务费用核算最合适？能否说一下原因吗？多谢！

回答人：chenyiwei
定期存款在期末按定期利率计算的利息计入投资收益更合适，因为这时的定期存款是获取更高收益的投资方式，已经不再是现金管理的工具。